【裁判字號】    92,易,2475
【裁判日期】    921204
【裁判案由】    傷害等
【裁判全文】
臺灣臺中地方法院刑事判決                        九十二年度易字第二四七五號
    公  訴  人  臺灣臺中地方法院檢察署檢察官
    被      告  丙○○
右列被告因傷害等案件，經檢察官提起公訴（九十二年度偵字第一四八一三號），本
院判決如左：
    主  文
丙○○傷害人之身體，處有期徒刑月，如易科罰金，以佰元折算壹日；又於公務
員依法執行職務時，當場侮辱，處有期徒刑月，如易科罰金以佰元折算壹日；又
以加害生命、身體之事，恐嚇他人，致生危害於安全，處有期徒刑肆月，如易科罰金
以佰元折算壹日。應執行有期徒刑捌月，如易科罰金以佰元折算壹日。
    事  實
一、丙○○於民國九十二年五月三十日上午十時五分許，酒後駕駛車牌號碼ＮＪ─六
    五四八號自小客車至臺中市○區○○路與繼光街口停車，因不滿臺中市政府交通
    旅遊局停車管理課收費員乙○○向其收取停車費且又無法找零，明知乙○○係依
    法在公用停車位監督停車作業及負責收費業務之公務員，竟基於傷害及妨害公務
    之犯意，追打乙○○，並以拳頭毆打乙○○之背部，致乙○○受有背部鈍挫傷之
    傷害，而對乙○○施以強暴之行為，復又另起侮辱公員之犯意，當眾以三字經「
    幹」、「幹妳娘」（臺語）對依法執行停車收費公務之乙○○辱罵。後乙○○欲
    騎車離開，丙○○又另起恐嚇之犯意，牽住乙○○機車，並對乙○○恫稱：「我
    記得你的車號，如果我有事情，我會去找你，你小心一點」等語，以此加害生命
    、身體之事，使乙○○心生畏懼，致生危害於安全。嗣因民眾報案，經警前往處
    理而查知上情。
二、案經乙○○訴由臺中市警察局第一分局報請臺灣臺中地方法院檢察署檢察官偵查
    起訴。
    理  由
一、按被告以外之人於審判外之言詞或書面陳述，除法律有規者外，不得作為證據；
    又被告以外之人於審判外之陳述，雖不符前四條之規定，而經當事人於審判程序
    同意作為證據，法院審酌該言詞陳述或書面陳述作成時之情況，認為適當者，亦
    得為證據，刑事訴訟法第一百五十九條第一項及第一百五十九條之五第一項分別
    定有明文。查被告丙○○於本院審理時同意將告訴人乙○○及證人曾志強即在場
    目擊民眾之警詢筆錄做為證據（參見本院刑事卷宗九十二年十一月二十日審判筆
    錄第九、十頁），且本院審酌各該警詢筆錄作成時之情況，亦認為適當，則依刑
    事訴訟法第一百五十九條之五第一項之規定，為傳聞法則之例外，有證據能力，
    本院自得引為判決參考之依據，合先敘明。
二、訊據被告丙○○固坦承有於右揭時、地，因收取停車費無法找零而與告訴人乙○○發生爭執及知悉告訴人係停車收費員等情不諱，惟矢口否認有何傷害、妨害公
    務、侮辱公務員及恐嚇犯行，辯稱：伊沒有打告訴人，伊也沒有恐嚇及罵告訴人
    ，伊只是比較大聲而已云云。然查，告訴人在臺中市政府交通旅遊局停車管理課
    擔任停車管理員，平日業務為開停車單並接受民眾繳停車費，有臺中市政府交通
    旅遊局出具之證明書及離職證明書各一紙在卷可稽，是告訴人於案發時係屬依法
    執行停車收費及監督停車公務之公務員無訛；且右揭事實，業據告訴人迭於警詢
    、偵查中及本院審理時指述綦詳，復經證人曾志強於警詢及偵查中均證稱：伊剛
    好送信到該處，伊看到被告牽著告訴人的機車，不讓告訴人離開，但伊沒有看到
    打人的那一幕，伊聽到被告語氣帶一點恐嚇味道，並用三字經罵告訴人，被告也
    有說要記下告訴人車牌號碼，要告訴人小心一點，當時情況伊看告訴人很害怕的
    樣子等語（參見臺灣臺中地方法院檢察署偵查卷宗第第八頁背面、第二六頁），
    足見被告確有侮辱公務員及恐嚇告訴人之犯行。至證人丁○○○即在場之被告妻
    子於本院審理時證稱：被告因停車費問題很生氣，有推告訴人一下，是從告訴人
    的背部往前推一下，除了推告訴人一下後沒有發生任何糾紛，被告沒有罵告訴人
    ，也沒有恐嚇告訴人，或追打告訴人云云，惟告訴人指稱：後面被告罵伊三字經
    及恐嚇伊時，證人丁○○○抱著小孩去電信局並不在場等語（參見本院刑事卷宗
    九十二年十一月二十日審判筆錄第八頁），證人丁○○○亦證稱：伊是先去電信
    局，被告再去電信局和伊會合，伊沒有看到全部的事，伊只有看到前面那段等語
    （參見本院刑事卷宗九十二年十一月二十日審判筆錄第九頁），是證人丁○○○
    既未全程在場目擊，則其證述被告未有侮辱及恐嚇告訴人云云，即難引為對被告
    有利之證據；另證人丁○○○證稱被告只有推告訴人背部一下而已云云，然被告
    於警詢中供稱；伊有推告訴人肩膀等語（參見臺灣臺中地方法院檢察署偵查卷宗
    第五頁），又於偵查中供稱：伊只有推倒她，讓其跌倒在地上等語（參見臺灣臺
    中地方法院檢察署偵查卷宗第十八頁），足徵被告與告訴人二人當天確有肢體衝
    突甚明，且被告「推」告訴人時應甚為大力，否則告訴人焉有倒地之理？復參以
    行政院衛生署臺中醫院出具之告訴人驗診斷書，被告若未以拳頭毆打告訴人背部
    ，告訴人何以該日至前開醫院驗有背部鈍挫傷之傷勢？益見被告確有以毆打告訴
    人之方式，施予強暴行為，致使告訴人因而受有背部鈍挫傷等傷害，並妨害公務
    之情事，是被告及證人丁○○○前揭所述，顯係臨訟飾卸及迴護之詞，不足採信
    。綜上，本案事證明確，被告犯行堪以認定，應依法論科。
三、被告丙○○對於依法執行職務之告訴人乙○○，以拳頭毆打之方式，施予強暴行
    為，致使告訴人因而受有背部鈍挫傷等傷害，核其所為，係犯刑法第一百三十五
    條第一項之對於執行職務公務員施以強暴罪、同法第二百七十七條第一項之傷害
    罪；又被告以出言詈罵三字經等穢語之方式，對告訴人當場予以侮辱，核其所為
    ，係犯刑法第一百四十條第一項之侮辱公務員罪；復被告以加害生命、身體之事
    ，使告訴人心生畏懼，致生危害於安全，係犯刑法第三百零五條恐嚇危害安全罪
    。被告一個拳頭毆打之行為，同時對於依法執行職務之告訴人施加暴力行為並造
    成告訴人受有傷害，其一個毆打行為，同時觸犯對於執行職務之公務員施以強暴
    罪及傷害罪，為一行為觸犯數罪名之想像競合，係屬裁判上一罪之關係，應依刑
    法第五十五條之規定，從一重之傷害罪論處，公訴人認此二罪為牽連犯關係，尚
    有未洽。而被告所犯前開傷害罪、侮辱公務員罪及恐嚇危害安全罪三者間，犯意
    個別，行為互殊，應予分論併罰。爰審酌被告藉乘酒力，因細故即與依法執行職
    務之公務員發生衝突，並以強暴方式妨礙公務，且出言侮辱及恐嚇依法執行公務
    之人員，蔑視法治，對於社會治安之維持，既無共同維護之體認，甚且積極破壞
    ，其行為實屬可議，又未能於訴訟中向告訴人表示歉意，取得諒解，反在罪證明
    確之情況下，猶飾詞詨辯，自無值寬憫之處，暨其素行、智識、犯罪之動機、手
    段、犯罪所生危害，及犯後毫無悔意，態度欠佳等一切情狀，對上開三罪，各量
    處如主文所示之刑，且均諭知易科罰金之折算標準，並合併定其應執行之刑，及
    諭知易科罰金之折算標準。
據上論斷，應依刑事訴訟法第二百九十九條第一項前段，刑法第一百三十五條第一項
、第一百四十條、第二百七十七條第一項、第三百零五條、第五十五條、第五十一條
第五款、第四十一條第一項前段、第二項，罰金罰鍰提高標準條例第一條前段、第二
條，判決如主文。
本案經檢察官甲○○到庭執行職務
中      華      民      國      九十二    年      十二    月      四    日
                                臺灣臺中地方法院刑事第三庭
                                    審判長法  官  劉錫賢
                  法  官  黃松竹
                                          法  官  黃裕仁
右正本證明與原本無異。
如不服本判決，應於判決送達後十日內向本院提出上訴狀，上訴於臺灣高等法院臺中
分院( 須附繕本 )。
                                          書記官
中      華      民      國      九十二    年      十二    月      四    日
附錄論罪科刑法條
刑法第一百三十五條第一項
對於公務員依法執行職務時，施強暴脅迫者，處三年以下有期徒刑、拘役或三百元以
下罰金。
刑法第一百四十條第一項
於公務員依法執行職務時，當場侮辱，或對於其依法執行之職務公然侮辱者，處六月
以下有期徒刑、拘役或一百元以下罰金。
刑法第二百七十七條第一項
傷害人之身體或健康者，處三年以下有期徒刑、拘役或一千元以下罰金。
刑法第三百零五條
以加害生命、身體、自由、名譽、財產之事，恐嚇他人致生危害於安全者，處二年以
下有期徒刑、拘役或三百元以下罰金。


司法院資訊處製作；財團法人民間司法改革基金會備份。
